臺灣臺中地方法院小額民事判決
110年度豐小字第845號
原      告  良京實業股份有限公司

法定代理人  平川秀一郎



訴訟代理人  郭曉鳴  
被      告  張殷綺即張有奇

訴訟代理人  張慧君  
上列當事人間請求清償借款事件，本院於民國110年8月19日言詞
辯論終結，判決如下：
    主    文
被告應給付原告新臺幣35,795元，及其中新臺幣29,913元自民國
105年7月17日起至清償日止，按年息百分之15計算之利息。
原告其餘之訴駁回。
訴訟費用新臺幣1,000元，由被告負擔。
本判決原告勝訴部分得假執行。
    事實及理由
一、原告主張：
  ㈠被告前向大眾商業銀行股份有限公司（下稱大眾銀行）申請
    現金卡使用，借款期間自核貸日起為期1年，期間屆滿時，
    如被告未於屆滿前為不續約之書面通知，並經大眾銀行依規
    定審核同意者，視為以同一內容續予展期1年，不另換約（
    約定事項第2條），借款利率年息百分之18.25，如未依約給
    付所負債務，另改依年息百分之20計付利息（約定事項第3
    條）。惟被告未依約履行繳款義務，尚欠本金新台幣（下同
    ）29,913元及利息。嗣大眾銀行於民國93年11月5日將上開
    債權讓與訴外人普羅米斯顧問股份有限公司（下稱普羅米斯
    公司），普羅米斯公司再於94年6月29日將債權（本金29,91
    3元、遲延利息1,965元、未收利息3,917元）讓與原告。茲
    以本件起訴狀繕本之送達作為債權讓與之通知，依法即生讓
    與之效力。爰依消費借貸契約及債權讓與之法律關係，請求
    被告如數給付等語。並聲明：被告應給付原告35,795元，及
    其中29,913元自民國94年6月30日起至民國104年8月31日止
    ，按年息百分之20計算之利息，暨自民國104年9月1日起至
    清償日止，按年息百分之15計算之利息。。
  ㈡對被告抗辯之陳述：被告於106年12月20日自行來電，表示其
    因為住在精神病院13年，無法工作，要算其利息很不公平，
    開價40,000元清償，於農曆年前繳納等語，此為被告符合承
    認之部分，且對原告請求權有認知，而發生中斷時效之效果
    。
二、被告則以：原告於108年間通知被告應給付524,643元，然普
    羅米斯公司於93年間向大眾銀行購買之債權金額為31,878元
    ，原告於94年間向普羅米斯公司購買之債權金額為35,795元
    ，原告恣意增加債權金額，又原告係於110年提起本件訴訟
    ，依民法第125條、第126條規定，本金及利息之請求權已逾
    時效而消滅。再者，原告稱於108年1月9日有以雙掛號通知
    被告債權讓與之事，然被告於上開時間因病住在陽光精神科
    醫院，無法收到通知，且被告家人亦未告知此事，因此原告
    之意思表示並未通知到被告而不生效力，縱原告確有於108
    年1月9日向被告請求清償借款，然其並未於6個月內起訴，
    依民法第130條規定，時效視為不中斷。又被告於103年2月1
    7日年起至105年5月31日因病住在山水居康復之家，根本不
    可能打電話給原告說要清償借款等語，以資抗辯，並聲明：
    原告之訴駁回。
三、本院得心證之理由：
  ㈠按請求權，因15年間不行使而消滅，但法律所定期間較短者
    ，依其規定。又利息、紅利、租金贍養費、退職金及其他1
    年或不及1年之定期給付債權，其各期給付請求權，因5年間
    不行使而消滅。消滅時效，自請求權可行使時起算，因下列
    事由而中斷：一、請求。二、承認。三、起訴。時效因請求
    而中斷者，若於請求後6個月內不起訴，視為不中斷。時效
    完成後，債務人得拒絕給付。民法第125條、第126條、第12
    8條前段、第129條第1項、第130條、第144條第1項分別定有
    明文。再按消滅時效因請求、承認、起訴而中斷。所謂承認
    ，指義務人向請求權人表示是認其請求權存在之觀念通知而
    言，又承認不以明示為限，默示的承認，如請求緩期清償、
    支付利息等，亦有承認之效力（最高法院51年台上字第1216
    號判例意旨參照）。
  ㈡查原告主張：被告前向大眾銀行申請現金卡使用，借款期間
    自核貸日起為期1年，期間屆滿時，如被告未於屆滿前為不
    續約之書面通知，並經大眾銀行依規定審核同意者，視為以
    同一內容續予展期1年，不另換約，借款利率年息百分之18.
    25，如未依約給付所負債務，另改依年息百分之20計付利息
    ，惟被告未依約履行繳款義務，尚欠本金29,913元及利息，
    嗣大眾銀行對被告之前述債權輾轉讓與原告等情，業據原告
    提出大眾Much現金卡申請書、債權收買請求暨債權讓與證明
    書、債權讓與證明書、原告寄予被告之催收函（均影本）等
    件為憑，且為被告所不爭執，堪信原告此部分之主張為真實
    。
  ㈢原告主張本件債權應自94年6月30日起計付利息，核與原告所
    提普羅米斯公司讓與原告之債權讓與證明書上之日期即94年
    6月29日、分攤表上利息起算日即94年6月30日相符，被告於
    上開日期陷於給付遲延，原告自得對其請求給付，是本件系
    爭債權之請求權時效應自94年6月30日起算15年，理應至109
    年6月30日屆滿。然被告曾於106年12月20日主動致電原告，
    表示原告向其收取利息有欠公平、希望以40,000元清償債務
    ，並承諾將於農曆年前繳納等語，此有慶捷資訊股份有限公
    司之催收記錄報告在卷可稽。則被告顯有承認原告之債權存
    在，且亦主動提及利息之收取及清償期限等內容，堪認被告
    已有承認原告之請求權存在，則依前開規定，原告之請求權
    時效即因被告承認而中斷。
  ㈣被告雖抗辯其於上開時間住於山水居康復之家，無法打電話
    予原告云云，然由慶捷資訊股份有限公司之催收記錄報告所
    示，被告曾於103年1月9日電話告知原告其居住於陽光精神
    科醫院，此與被告所提出之陽光精神科醫院診斷證明書上所
    載，被告於100年7月18日年起至103年2月17日於陽光精神科
    醫院住院治療之情相符；佐以上述106年12月20日之通話內
    容中，發話之一方主動敘及其住精神病院13年乙節，而被告
    所提出之診斷證明書所示（證物6至證物8），被告自93年起
    迄今，陸續在精神醫院住院，時間約有十餘年之情形相符，
　　足證前述慶捷資訊股份有限公司催收記錄報告所示之通話紀
    錄，確係被告與原告之通話內容無訛，是被告辯稱其於106
    年12月20日並未去電原告云云，並不足採。
  ㈤綜合上情，被告既於106年12月20日就本件債務為承認之觀念
    通知，則其自不得再以時效已完成拒絕給付。再者，被告所
    提出之時效抗辯，應認其真意包含本金及利息部分，而本件
    原告係於110年7月16日向本院提起本件訴訟，則自該日往前
    回溯5年即105年7月16日前之利息請求權，已因5年時效期間
    完成而消滅，被告就此部分為時效抗辯，拒絕給付，洵屬有
    據，故原告就利息部分，僅得請求自105年7月17日起至清償
    日止之利息，餘此部分之利息請求，則非有理。
四、從而，原告依消費借貸及債權讓與之法律關係，請求被告給
    付原告35,795元，及其中29,913元自105年7月17日起至清償
    日止，按年息百分之15計算之利息，為有理由，應予准許；
    逾此部分之請求，則無理由，應予駁回。
五、本件事證已臻明確，兩造其餘攻擊防禦方法及所舉證據，經
    審酌結果，與本件判決結論均無影響，爰不一一論述，附此
    敘明。
六、本件原告勝訴部分，係依小額訴訟程序所為被告敗訴之判決
    ，依民事訴訟法第436條之20規定，應依職權宣告假執行。
七、訴訟費用負擔之依據：民事訴訟法第436條之19第1項、第79
    條。
中　　華　　民　　國　　110 　年　　9 　　月　　30　　日
                  豐原簡易庭    法  官  廖弼妍
如不服本判決，應於判決送達後20日內，以判決違背法令為理由
，向本院提出上訴狀並表明上訴理由（上訴理由應表明：一、原
判決所違背之法令及其具體內容；二、依訴訟資料可認為原判決
有違背法令之具體事實），如於本判決宣示後送達前提起上訴者
，應於判決送達後20日內補提上訴理由書（須附繕本）。
以上為正本係照原本作成。
中　　華　　民　　國　　110 　年　　9 　　月　　30　　日
                                書記官  陳貴卿